【裁判字號】    89,訴,590
【裁判日期】    890713
【裁判案由】    清償借款
【裁判全文】
臺灣台南地方法院民事判決  八十九年度訴字第五九○號
    原      告  大眾商業銀行股份有限公司
                              .
    法定代理人  乙○○      住.
    訴訟代理人  甲○○      住.
    被      告  丁○○○    住.
                            居.
                            身.
                丙○○      住.
                            身.
右當事人間請求清償借款事件，本院判決如左：
    主    文
被告應連帶給付原告新台幣貳佰零貳萬陸仟捌佰玖拾元，及自民國八十七年九月十一
日起至清償日止，按年息百分之九點八一計算之利息，並自民國八十七年十月十二日
起至清償日止，逾期六個月內者，按上開利率百分之十，逾期六個月以上者，按上開
利率百分之二十計算之違約金。
訴訟費用由被告連帶負擔。
    事    實
甲、原告方面：
一、聲明：求為判決如主文所示。
二、陳述略稱：被告丁○○○邀同被告丙○○為連帶保證人，於民國︵下同︶八十五
    年九月二日向原告借款新台幣︵下同︶二百零五萬元，約定借款期間自八十五年
    十月十一日起至九十二年十月十一日止，利息按原告基本放款利率加年息百分之
    一點二八計算機動調整（借款時利率為百分之九點五），本息以一個月為一期，
    分八十四期按期攤還，如逾期清償在六個月以內者，按上開利率百分之十，在六
    個月以上者，按上開利率百分之二十，計付違約金。又被告如有一期未依約清償
    ，即喪失期限利益，全部債務視為到期。詎被告繳款至八十七年七月十日，自八
    十七年九月十一日起即未依約繳息，依前揭約定，本件借款債務視為全部到期，
    經向被告催討，均置之不理，尚欠本金二百零二萬六千八百九十元及利息暨違約
    金迄未清償，為此提起本件訴訟。
三、證據：提出借據、授信約定書、放款貸放傳票及放款單筆貸放攤還及收息記錄查
    詢單為證。
乙、被告方面：
一、被告丁○○○部分
（一）聲明：請求判決駁回原告之訴，訴訟費用由原告負擔。
（二）陳述略稱：錢是伊借的，有借到二百零五萬元，尚餘二百零二萬六千八百九十
      元未清償，但伊不是惡意不還，是因工作不順，無法按時繳息，希望銀行能給
      予寬限。
二、被告丙○○部分
（一）聲明：請求判決駁回原告之訴，訴訟費用由原告負擔。
（二）陳述略稱：借據是伊簽名擔任連帶保證人沒錯，但錢是伊大姐丁○○○借的，
      原告應向伊大姐催討，不應該向伊催討。
    理    由
一、本件原告起訴主張被告丁○○○邀同被告丙○○為連帶保證人，於八十五年九月
    二日向原告借款二百零五萬元，約定借款期間自八十五年十月十一日起至九十二
    年十月十一日止，利息按原告基本放款利率加年息百分之一點二八計算機動調整
    ，本息以一個月為一期，分八十四期按期攤還，如逾期清償在六個月以內者，按
    上開利率百分之十，在六個月以上者，按上開利率百分之二十，計付違約金。又
    被告如有一期未依約清償，即喪失期限利益，全部債務視為到期。詎被告繳款至
    八十七年七月十日，自八十七年九月十一日起即未依約繳息，依前揭約定，本件
    借款債務視為全部到期，尚欠本金二百零二萬六千八百九十元及利息暨違約金迄
    未清償等情，已據其提出借據、授信約定書、放款貸放傳票及放款單筆貸放攤還
    及收息記錄查詢單為證，復為被告所不爭執，自堪信為真實。
二、按保證債務之所謂連帶，係指保證人與主債務人負同一債務，對於債權人各負全
    部給付之責任者而言，此就民法第二百七十二條第一項規定連帶債務之文義參照
    觀之甚明。故連帶保證與普通保證不同，縱使無民法第七百四十六條所揭之情形
    ，亦不得主張同法第七百四十六條關於檢索抗辯之權利（最高法院四十五年臺上
    字第一四二六號判例參照）。被告丙○○雖辯稱：錢是伊大姐丁○○○借的，原
    告應向伊大姐催討，不應該向伊催討云云，惟查被告丙○○係本件借款之連帶保
    證人，已如前述，揆諸上開說明，被告丙○○即應與主債務人即被告丁○○○負
    同一債務，對於原告各負全部給付之責任，是其上開所辯，自不可採。
三、從而，原告依消費借貸及連帶保證法律關係，請求被告連帶給付借款二百零二萬
    六千八百九十元，及自八十七年九月十一日起至清償日止，按年息百分之九點八
    一計算之利息，並自八十七年十月十二日起至清償日止，逾期在六個月以內者，
    按上開利率百分之十，逾期在六個月以上者，按上開按上開利率百分之二十，計
    算之違約金，為有理由，應予准許。
四、結論：本件原告之訴為有理由，依民事訴訟法第八十五條第二項，判決如主文。
中      華      民      國    八十九    年      七      月      十三    日
                                    臺灣台南地方法院民事第二庭
~B法      官  翁金緞
右為正本係照原本作成
如對本判決上訴，須於判決送達後廿日內向本院提出上訴狀
中      華      民      國    八十九    年      七      月      十三    日
~B法院書記官  陳著振


司法院資訊處製作；財團法人民間司法改革基金會備份。
